【裁判字號】    99,訴,2177
【裁判日期】    991208
【裁判案由】    偽證
【裁判全文】
臺灣臺中地方法院刑事判決              99年度訴字第2177號
公  訴  人  臺灣臺中地方法院檢察署檢察官
被      告  毛國斌
            賴韋霖
上  一  人
選任辯護人  劉思顯律師
            張究安律師
被      告  何家豪
上列被告因偽證案件，經檢察官提起公訴（98年度偵字第27192
號）後，聲請改依協商程序而為判決，本院判決如下：
    主    文
毛國斌犯偽證罪，累犯，處有期徒刑陸月。
賴韋霖、何家豪犯偽證罪，各處有期徒刑肆月。
    犯罪事實及理由
一、犯罪事實：
    毛國斌前因詐欺罪，經判處有期徒刑4 月確定，於民國97年
    11月10日執行完畢。毛國斌、賴韋霖、何家豪均明知其等於
    98年2月3日凌晨5時15分（起訴書誤植為凌晨0時）許，在臺
    中縣烏日鄉「水世界KTV 」附近之公園，持水果刀強盜少年
    糠００（姓名、年籍詳卷）而得款新臺幣27000 元之犯行，
    郭奇樺（所犯共同加重強盜罪經臺灣高等法院臺中分院判處
    有期徒刑7月1月，上訴最高法院後，於99年10月15日經上訴
    駁回而確定）於事前有共同參與謀議，事後亦分得強盜所得
    款項中之5000元，竟為迴護郭奇樺，分別基於偽證之故意而
    為下列偽證行為：
  (一)賴韋霖於98年2 月13日下午4時6分許，在臺灣臺中地方法院
    檢察署（下稱臺中地檢署）檢察官偵辦上開強盜案件（98年
    度偵字第4492號）時，就郭奇樺有無參與強盜犯行之重要事
    項，以證人身分供前具結後虛偽證稱：郭奇樺沒有一起計畫
    ，只是事前知道伊等要去搶糠００的錢，他沒有表示要參與
    等語，復於98年5月7 日上午9時30分許，在本院第13法庭審
    理上開強盜案件（98年度訴字第1356號）時，就郭奇樺有無
    參與強盜犯行之重要事項，以證人身分供前具結後虛偽證稱
    ：郭奇樺去載毛國斌的時候，不知道毛國斌要來做什麼，伊
    和何家豪講這件事情的時候，都講很小聲，郭奇樺在電腦房
    裡跟何家豪說他要先回家，後來郭奇樺就走了，毛國斌有拿
    5000元給郭奇樺，好像是毛國斌欠郭奇樺的錢，郭奇樺之前
    有說毛國斌有欠他錢，毛國斌把5000元給郭奇樺時，毛國斌
    向郭奇樺說「我沒有欠你了」，不知道郭奇樺有沒有聽到伊
    等討論的內容，但伊沒有叫郭奇樺載毛國斌到案發地點埋伏
    ，在羈押訊問時因不知道毛國斌有欠郭奇樺錢，才說郭奇樺
    知道這件事情所以有分到5000元等語。
  (二)何家豪於98年2 月13日下午4時6分許，在臺中地檢署檢察官
    偵辦上開強盜案件（98年度偵字第4492號）時，就郭奇樺有
    無參與強盜犯行之重要事項，以證人身分，供前具結後虛偽
    證稱：郭奇樺不知道這件事，他多少有聽到，但他沒有參與
    ，郭奇樺不知道要搶的事情、郭奇樺在行搶當時沒有在現場
    等語，復於98年6 月25日，在本院第13法庭審理上開強盜案
    件（98年度訴字第1356號）時，就郭奇樺有無參與強盜犯行
    之重要事項，以證人身分，供前具結後虛偽證稱：以證人身
    分，供前具結後虛偽證稱：郭奇樺那時候說要回家，因作案
    之公園在伊住處附近，伊拜託郭奇樺載毛國斌過去，當時雖
    是凌晨，但郭奇樺也沒有說什麼，第一次去水世界KTV 時，
    郭奇樺也沒有問，因為伊常常去公園旁邊的水世界KTV ，伊
    到烏日公園的時候沒有看到郭奇樺、郭奇樺也分到5000元，
    是因毛國斌有欠郭奇樺錢吧，之前就有聽郭奇樺跟伊說毛國
    斌欠他錢、伊刻意不讓郭奇樺知道這件事情，因為行搶一個
    人就夠了，且是犯罪行為，他沒有什麼角色可擔任，所以不
    把他拖下水，讓他不知道，就沒有叫他去做、那時候可能警
    方問伊郭奇樺有沒有在旁邊，伊回答說有，可是郭奇樺離伊
    等有點距離，伊跟賴韋霖在說的時候，郭奇樺沒有在旁邊，
    是伊拜託郭奇樺去的、郭奇樺都在旁邊，伊以為郭奇樺在旁
    邊會聽到，事實上郭奇樺是在伊旁邊，但是有點距離，伊等
    在討論的時候，郭奇樺沒有在旁邊，在第1次在水世界KTV時
    ，郭奇樺才在旁邊時，當時伊跟賴韋霖在與郭奇樺有點距離
    的地方講，公園就在伊住處樓下，郭奇樺說要回家，伊就叫
    郭奇樺順路載毛國斌去，伊並未告訴郭奇樺載毛國斌去那邊
    做什麼事，也沒有叫郭奇樺在公園等毛國斌，不知為何郭奇
    樺在毛國斌到烏日公園之後，沒有馬上離開，也不知為何毛
    國斌強盜糠００的財物之後，是騎郭奇樺的機車離開，並在
    附近繞，伊當時沒有看到郭奇樺，伊只有看到毛國斌等語。
  (三)毛國斌於98年6 月16日上午10時20分許，在本院第13法庭審
    理上開強盜案件（98年度訴字第1356號）時，就郭奇樺有無
    參與強盜犯行之重要事項，以證人身分，供前具結後虛偽證
    稱：伊接到何家豪的電話，要伊去樓下等，但是沒有說要做
    什麼事，之後郭奇樺來接伊，伊和郭奇樺見面時沒有講什麼
    事情，伊就坐郭奇樺騎的機車走了，在何家豪房間看到何家
    豪，他坐在床上，沒有在做什麼，郭奇樺也跟在伊後面，跟
    伊進去何家豪的房間，何家豪跟伊講事情的時候，郭奇樺就
    出去了，他出去之後，就把房間門關上，後來換賴韋霖從另
    外一個房間過來何家豪的房間，伊、何家豪、賴韋霖就一起
    討論要搶糠００的事情，談好了，伊去客廳找郭奇樺，當時
    郭奇樺在看電視，伊跟郭奇樺借機車，郭奇樺說他晚點要回
    家，問伊幹什麼，伊沒有跟他講，後來郭奇樺就先載伊去何
    家豪住處附近的公園，伊等賴韋霖、何家豪帶糠００到約定
    的公園，等賴韋霖、何家豪、糠００到公園之後，賴韋霖依
    事先講好的計畫先行離開，剩下何家豪、糠００，伊就衝出
    來行搶糠００，行搶時，不知道郭奇樺在哪裡，伊把郭奇樺
    之機車騎走，郭奇樺被我丟在那邊，後來伊騎車離開現場，
    不知隔了多久，伊又繞回去現場，因伊想到郭奇樺還在那裡
    ，還沒有到現場的時候，看到郭奇樺在路邊，從公園走出來
    ，就把他載走，伊之前有跟郭奇樺借過錢，案發那時候還沒
    有還錢，有刻意不讓郭奇樺知道伊等要做的事情，伊在送審
    時，跟法官講，是郭奇樺到家裡把伊載走，一開始是郭奇樺
    與何家豪告訴伊要如何做，是因那時候不知道怎樣講，靠自
    己的想法拼湊出來的，今天講的都是事實，在同一天訊問時
    ，伊說拿水果刀去強盜糠００，是當初在何家豪的住處就說
    好的，賴韋霖、郭奇樺、何家豪對伊拿水果刀強盜糠００的
    事情都知情，為何這麼講，伊也想不起來，因為那時情緒很
    緊張，可能講錯話，且伊想說那時候郭奇樺也有在現場，所
    以才說確定郭奇樺有參與強盜的計畫等語。
二、證據：
  (一)卷附臺中地檢署98年度偵字第4492號被告賴韋霖、何家豪於
    98年2月13日以證人身分接受訊問之筆錄及結文影本。
  (二)卷附本院98年度訴字第1356號被告賴韋霖於98年5月7日以證
    人身分接受詰問之筆錄及證人結文影本、被告毛國斌於98年
    6 月16日以證人身分接受詰問之筆錄及證人結文影本、被告
    何家豪於98年6 月25日以證人身分接受詰問之筆錄及證人結
    文影本。
  (三)卷附本院98年度訴字第1356、2011號刑事判決、臺灣高等法
    院臺中分院98年度上訴字第2189號刑事判決、99年度上更(一)
    字第89號刑事判決、最高法院99年度台上字第6396號刑事判
    決。
  (四)被告毛國斌、賴韋霖、何家豪於本院之自白。
三、本件經檢察官與被告於審判外達成協商之合意且被告3 人已
    認罪，其合意內容為：被告毛國斌、賴韋霖、何家豪願受科
    刑範圍分別為有期徒刑6月、4月、4 月。經查，上開協商合
    意並無刑事訴訟法第455條之4第1 項所列情形之一，檢察官
    聲請改依協商程序而為判決，本院爰不經言詞辯論，於協商
    合意範圍內為協商判決，合予敘明。
四、應適用之法條：刑事訴訟法第455條之4第2 項、第455條之8
    ，刑法第168條、第47條第1項。
五、本判決除有刑事訴訟法第455條之4第1項第1款、第2款、第4
    款、第6款、第7款所定情形之一，或違反同條第2 項規定者
    外，不得上訴。
六、如有上開得上訴情形，得自收受判決送達之日起10日內，向
    本院提出上訴書狀，上訴於第二審法院。
中    華    民    國    99    年    12    月     8    日
                  刑事第十一庭  法  官  林慧英
以上正本證明與原本無異。
如不服本判決應於收受送達後10日內向本院提出上訴書狀，並應
敘述具體理由；其未敘述上訴理由者，應於上訴期間屆滿後20日
內向本院補提理由書（均須按他造當事人之人數附繕本）「切勿
逕送上級法院」。
                                書記官  廖碩薇
中    華    民    國    99    年    12    月     8    日
附錄論罪科刑法條
刑法第168條
於執行審判職務之公署審判時或於檢察官偵查時，證人、鑑定人
、通譯於案情有重要關係之事項，供前或供後具結，而為虛偽陳
述者，處7 年以下有期徒刑。

司法院資訊處製作；財團法人民間司法改革基金會備份。
